最高法院刑事判決　　　　　　　　　　　　　　　　八十七年度台上字第四一七號
　　上　訴　人　甲○○
右上訴人因搶奪等罪案件，不服台灣高等法院高雄分院中華民國八十六年十月二十二
日第二審判決（八十六年度上訴字第一九○六號，起訴案號：台灣高雄地方法院檢察
署八十三年度偵續字第一八五號），提起上訴，本院判決如左：
    主  文
上訴駁回。
    理  由
一關於搶奪罪部分：
按刑事訴訟法第三百七十七條規定：上訴於第三審法院，非以判決違背法令為理由，
不得為之。是提起第三審上訴，應以原判決違背法令為理由，係屬法定要件。如果上
訴理由狀並未依據卷內訴訟資料，具體指摘原判決不適用何種法則或如何適用不當，
或所指摘原判決違法情事，顯與法律規定得為第三審上訴理由之違法情形，不相適合
時，均應認其上訴為違背法律上之程式，予以駁回。本件原判決撤銷第一審關於上訴
人甲○○搶奪部分之不當判決，改判仍論處其意圖為自己不法之所有，而搶奪他人之
動產罪刑（緩刑）。係綜合告訴人施榮泰之指訴及證人林煌斌之證詞等證據為論據，
認定上訴人與李沈玉霞間因損害賠償事件涉訟，於民國八十三年一月十四日下午四時
在台灣高等法院高雄分院開庭，庭訊完畢，上訴人竟夥同黃炳文、黃江霖在該院三樓
法庭外共同傷害李沈玉霞之訴訟代理人施榮泰（傷害罪部分詳後述）；施榮泰手中裝
有訴訟資料之牛皮紙袋亦因被打落在地上，上訴人竟單獨起意，趁施榮泰倒地之際，
意圖為自己不法之所有，搶奪該牛皮紙袋，揚長而去之事實。已詳其所憑之證據及
認定之理由。而以上訴人所辯：未搶奪施榮泰之牛皮紙袋云云，為卸責飾詞，亦於理
由內予以指駁。復說明證人劉清甲、劉泉秋均證述祇聽到吵架聲，未見到打架情事，
而證人薛西全亦未目睹兩造衝突全程，均不足採為上訴人有利之證據等情綦詳，所為
論斷，俱有卷內證據資料足憑，從形式上觀察，原判決並無違背法令之情形存在。查
證據之取捨及證據之證明力如何，均屬事實審法院得自由裁量、判斷之職權，苟其此
項裁量、判斷，並不悖乎通常一般之人日常生活經驗之定則或論理法則，又於判決內
論其何以作此判斷之心證理由者，即不得任意指摘其為違法，據為提起第三審上訴
之合法理由。上訴意旨置原判決上開明確論斷於不顧，對原審採證、認事及證據證明
力之審判職權行使，專憑己見，漫指原判決採擇告訴人施榮泰及證人即法院庭務員林
煌斌不實之指證，卻捨棄證人劉清甲、劉泉秋、薛西全有利於上訴人之證言，均為違
法云云，而所指摘者均為單純事實上之爭辯，要非適法之第三審上訴理由。是上訴意
旨所指摘原判決違法情事，顯與法律規定得為第三審上訴理由之違法情形，不相適合
。揆諸首開說明，其上訴為違背法律上之程式，應予駁回。
二關於傷害罪部分：
按刑事訴訟法第三百七十六條所列各罪之案件，經第二審判決者，不得上訴於第三審
法院，法有明文。本件上訴人因傷害案件，原審係依刑法第二百七十七條第一項論處
罪刑，核屬刑事訴訟法第三百七十六條第一款之案件。依首開說明，既經第二審判決
，自不得上訴於第三審法院，上訴人竟復提起上訴，顯為法所不許。
據上論結，應依刑事訴訟法第三百九十五條前段，判決如主文。
中      華      民      國    八十七    年      二      月     十二     日
                              最高法院刑事第八庭
                                  審判長法官  紀  俊  乾
                                        法官  楊  商  江
                                        法官  黃  正  興
                                        法官  丁  錦  清
                                        法官  陳  世  雄
      右正本證明與原本無異
                                              書  記  官
中      華      民      國    八十七    年      二      月     十九     日
